【裁判字號】    98,訴,143
【裁判日期】    980602
【裁判案由】    違反毒品危害防制條例
【裁判全文】
臺灣臺南地方法院刑事判決               98年度訴字第143號
公  訴  人  臺灣臺南地方法院檢察署檢察官
被      告  乙○○
上列被告因違反毒品危害防制條例案件，經檢察官提起公訴（97
年度毒偵緝字第224 號），本院判決如下：
    主  文
乙○○施用第一級毒品，累犯，處有期徒刑拾月。
    事  實
一、乙○○曾於民國95年間因施用毒品案件，經觀察、勒戒後，
    認無繼續施用毒品之傾向，於95年12月14日執行完畢出所，
    被告又於96年間因施用毒品案件，經本院判處有期徒刑4 月
    確定，於97年5 月2 日執行完畢。詎仍不知悔改，於97年7
    月3 日上午11時43分回溯26小時內之某時，在某不詳地點，
    以不詳方法，施用第一級毒品海洛因。嗣於97年7 月3 日上
    午11時5 分許臺南縣永康市○○路與環工路口為警查獲，經
    採其尿液送驗結果，呈嗎啡陽性反應，始查悉上情。
二、案經臺南縣警察局永康分局報告臺灣臺南地方法院檢察署檢
    察官偵查起訴。
    理  由
一、訊據被告矢口否認有何施用第一級毒品海洛因之犯行，辯稱
    ：警方採驗之尿液罐並非由被告親自封存，伊真的沒有吸食
    海洛因云云。經查，被告為警於97年7 月3 日11時43分採取
    尿液送驗，檢體編號為OＺ00000000000 號之尿液，係經被告
    親自清洗、排放、封蓋並捺印，業經被告於警詢中供述明確
    ，並有臺南縣警察局永康分局偵辦毒品危害防制條例案送驗
    尿液編號與真實姓名對照表編號名冊可稽，且被告於本院審
    理中復亦供稱：「我沒有施用海洛因的習慣，我現在想一想
    前一天有朋友請我抽一根菸，裡面有毒品。」等語，足證被
    告確有吸用毒品，且係親自封存採驗的尿液罐，被告上開所
    辯，實不足採，又被告經採驗之上開尿液檢驗結果呈嗎啡陽
    性反應，有正修科技大學超微量研究科技中心97年7 月21日
    之檢驗報告可稽，被告有施用第一級毒品海洛因之犯行，應
    可認定。
二、核被告所為，係犯毒品危害防制條例第10條第1 項施用第一
    級毒品罪。其施用第一級毒品前持有第一級毒品之犯行，為
    施用之高度行為所吸收，不另論罪。被告曾於96年間因施用
    毒品案件，經本院判處有期徒刑4 月確定，於97年5 月2 日
    執行完畢，有台灣高等法院被告前案紀錄表在卷可憑，其於
    執行完畢後5 年內故意再犯本件有期徒刑以上之罪，為累犯
    ，應加重其刑至二分之一。爰審酌被告曾於95年間因施用毒
    品案件，經觀察、勒戒後，認無繼續施用毒品之傾向，於95
    年12月14日執行完畢，嗣又於96年間因施用毒品犯行遭追訴
    處罰，竟再為本件施用毒品犯行，顯見其戒除毒癮之意志薄
    弱，無視於毒品對於自身健康之戕害及國家對於杜絕毒品犯
    罪之禁令，惟考量被告施用毒品犯行，在性質上乃屬對自我
    身心健康之自戕行為，尚未嚴重破壞社會秩序、侵害他人權
    益，及犯後否認犯行，態度不佳等一切情狀，量處如主文所
    示之刑。
據上論斷，依刑事訴訟法第299 條第1 項前段，毒品危害防制條
例第10條第1 項，刑法第11條前段、第47條第1 項，判決如主文
。
本案經檢察官甲○○到庭執行職務。
中    華    民    國    98    年    6    月     2     日
              刑事第二庭    審判長法  官  蘇義洲
                                  法  官  朱中和
                                  法  官  童來好
以上正本證明與原本無異。
如不服本判決應於收受本判後10日內向本院提出上訴書狀，並應
敘述具體理由。其未敘述上訴理由者，應於上訴期間屆滿後20日
內向本院補提理由書狀（均須按他造當事人之人數附繕本）「切
勿逕送上級法院」。
                                  書記官  柯貞如
中    華    民    國    98    年    6    月     2     日
附錄本案論罪科刑法條
毒品危害防制條例第10條：
施用第一級毒品者，處6 月以上5 年以下有期徒刑。
施用第二級毒品者，處3 年以下有期徒刑。


司法院資訊處製作；財團法人民間司法改革基金會備份。
